---
output:
  html_document: default
  pdf_document: default
---

```{r include=FALSE}
library(mongolite)
library(glue)
library(jsonlite)
library(memisc)
library(ggplot2)
library(ggmap)
library(sf)
library(tidyverse)
library(leaflet)
library(leaflet.providers)
```

```{r include=FALSE}
url1="mongodb+srv://etudiant:ur2@clusterm1.0rm7t.mongodb.net/doctolib"
coll<-mongo("dump_Jan2022",url=url1,options = ssl_options(allow_invalid_hostname=TRUE, weak_cert_validation=TRUE))
```


## Carte des centres de vaccination à moins de 50km de Rennes


```{r include=FALSE}
docto<-coll$find(query = '{"location" : {"$near" : {"$geometry" :  {"type": "Point","coordinates": [-1.6777,48.117266]},"$maxDistance":50000}},"$nor": [{ "visit_motives": {"$size": 0}},
                       {"visit_motives": {"$exists": false}}]}',fields='{"_id":true,"name":true,"url_doctolib":true,"location":true,"visit_motives":true}')
longlat<-as.character(docto[,4][,2])
docto["lat"]<-substr(longlat,3,10)
docto["long"]<-substr(longlat,13,18)
docto
```

```{r include=FALSE}
docto2<-coll$aggregate('[
                        {"$unwind":"$visit_motives"},
                        {"$unwind":"$visit_motives.slots"},
                        {"$match":{"visit_motives.slots":{"$gte":{"$date":"2022-01-26T00:00:00Z"}},"visit_motives.slots":{"$lt":{"$date":"2022-01-30T00:00:00Z"}}}},{"$group":{"_id":"$_id","nb":{"$sum":1}}}]')
docto2
```


```{r include=FALSE}
docto3<-as.data.frame(merge(docto,docto2,all.x=T))
docto3$nb[is.na(docto3$nb)]<-0
docto3


docto3["col"]<-cases("red"=docto3$nb==0, 
      "green"=docto3$nb>mean(docto3$nb[docto3$nb>0]),
      "orange"=docto3$nb<=mean(docto3$nb[docto3$nb>0])
          )
docto3
```




```{r echo=FALSE}
icons <- awesomeIcons(
  icon = 'ios',
  iconColor = 'black',
  library = 'ion',
  markerColor = docto3$col
)

leaflet(data = docto3) %>% addTiles() %>%
  addAwesomeMarkers(~as.double(lat),~as.double(long), icon=icons, label=~paste("Il y  a",nb,"créneaux de libres"))%>%addCircles(
                      lng = -1.6777,
                      lat = 48.117266,radius=50000,color="green",opacity=0.3)
```



```{r include=FALSE}
docto4<-coll$aggregate('[
                        {"$unwind":"$visit_motives"},
                        {"$unwind":"$visit_motives.slots"},
                       {"$match":{"visit_motives.name":{"$regex":"1re"}}},
                        {"$match":{"visit_motives.slots":{"$gte":{"$date":"2022-01-01T00:00:00Z"}},"visit_motives.slots":{"$lt":{"$date":"2022-06-02T00:00:00Z"}}}},{"$group":{"_id":"$_id","nb":{"$sum":1}}}]')
docto4
```

```{r include=FALSE}
docto5<-as.data.frame(merge(docto,docto4,all.x=T))
docto5$nb[is.na(docto5$nb)]<-0
docto5


docto5["col"]<-cases("red"=docto5$nb==0, 
      "green"=docto5$nb>mean(docto5$nb[docto5$nb>0]),
      "orange"=docto5$nb<=mean(docto5$nb[docto5$nb>0])
          )
docto5
```

## Carte des centres de vaccination à moins de 50km de Rennes. Disponibilités des premières doses pour la période du 1 janvier 2022 au 1 juin 2022


```{r echo=FALSE}
icons <- awesomeIcons(
  icon = 'ios',
  iconColor = 'black',
  library = 'ion',
  markerColor = docto3$col
)

leaflet(data = docto5) %>% addTiles() %>%
  addAwesomeMarkers(~as.double(lat),~as.double(long), icon=icons, label=~paste("Il y  a",nb,"créneaux de libres"))%>%addCircles(
                      lng = -1.6777,
                      lat = 48.117266,radius=50000,color="green",opacity=0.3)
```


##### Requêtes mongoDB pour réaliser cette carte :

####Les centres de vaccination à 50km de rennes :

Rennes = {"type": "Point","coordinates": [ -1.6777,48.117266]}
db.dump_Jan2022.find({"location" : {$near : {$geometry : Rennes,$maxDistance:50000}},$nor: [{ "visit_motives": {$size: 0}},{"visit_motives": {$exists: false}}]})

####Le nombre de créneaux :

db.dump_Jan2022.aggregate([{"$unwind":"$visit_motives"},
{"$unwind":"$visit_motives.slots"},
{"$match":{"visit_motives.slots":{"$gte":ISODate("2022-01-26T00:00:00Z")},"visit_motives.slots":{"$lt":ISODate("2022-01-30T00:00:00Z")}}},{"$group":{"_id":"$_id","nb":{"$sum":1}}}])



